臺灣板橋地方法院刑事判決　　　　　　 94年度訴緝字第205號
公　訴　人　臺灣板橋地方法院檢察署檢察官
被　　　告　甲○○
　　　　　　　　　　　之3
　　　　　　　　　　（現於現於臺灣臺北看守所羈押中）
上列被告因違反毒品危害防制條例案件，經檢察官提起公訴（九
十四年度毒偵字第五九三、九四九、一二七一號）及移送併案審
理（九十四年度毒偵字第四二九六號、臺灣臺北地方法院檢察署
九十四年度毒偵字第二三七九、二五四０號、臺灣桃園地方法院
檢察署九十四年度毒偵字第二八四五號），被告於本院準備程序
進行中，就被訴犯罪事實為有罪之陳述，經本院合議庭裁定改行
簡式審判程序審理，判決如下：
    主  文
甲○○連續施用第一級毒品，累犯，處有期徒刑拾月，扣案之第
一級毒品海洛因柒小包（合計淨重貳點壹陸公克）、第一級海洛
因殘渣袋參小包及摻有第一級毒品海洛因之香煙壹支，均沒收銷
燬之，扣案之注射針筒伍支，沒收；又連續施用第二級毒品，累
犯，處有期徒刑陸月，扣案之第二級毒品安非他命貳小包（共毛
重壹點壹公克）及第二級毒品安非他命殘渣棉花棒盒壹盒，均沒
收銷燬之。應執行有期徒刑壹年貳月，扣案之第一級毒品海洛因
柒小包（合計淨重貳點壹陸公克）、第一級海洛因殘渣袋參小包
、摻有第一級毒品海洛因之香煙壹支，第二級毒品安非他命貳小
包（共毛重壹點壹公克）及第二級毒品安非他命殘渣棉花棒盒壹
盒，均沒收銷燬之，扣案之注射針筒伍支，沒收。
    事  實
一、甲○○前因違反毒品危害防制條例、偽造文書等案件，經本
    院以九十年度訴字第二０一三號及臺灣高等法院以九十一年
    度上訴字第一四二四號刑事判決分別判處有期徒刑七月、三
    月及七月確定，嗣由臺灣高等法院以九十二年度聲字第五八
    二號刑事裁定應執行有期徒刑一年四月確定，甫於民國九十
    三年八月十六日因縮短刑期執行完畢出監。又於八十九年間
    因施用第二級毒品安非他命案件，經送觀察、勒戒後，認有
    繼續施用毒品傾向，經本院以八十八年度毒聲字第一０七八
    號裁定令入戒治處所施以強制戒治後，嗣因戒治所以其戒治
    成效良好，報請停止戒治並交付保護管束，於保護管束期間
    因有施用安非他命行為，違反保護管束應遵守事項情節重大
    ，經撤銷停止戒治令入戒治處所施以強制戒治，於八十九年
    九月十七日期滿執行完畢出所，由臺灣板橋地方法院檢察署
    （下稱板橋地檢署）檢察官於八十九年十二月十三日以八十
    九年度戒毒偵字第八四八號不起訴處分確定；復於九十年間
    因施用第一級毒品海洛因及第二級毒品安非他命，除經本院
    裁定令入戒治處所施以強制戒治，於九十二年一月二十五日
    出所，並於同年三月二十二日期滿外，且經本院於九十一年
    二月二十七日以九十年度訴字第二０一三號刑事判決分別判
    處有期徒刑七月、三月，並應執行有期徒刑九月確定。詎其
    仍不知悔改，猶分別基於施用海洛因及安非他命之概括犯意
    ，自九十三年十一月中旬某日起至九十四年六月十一日某時
    採尿前回溯二十四、九十六小時內某時止，在臺北縣三重市
    ○○路○段四十號一樓、同路段七十五號七樓、桃園縣龜山
    鄉○○村○○街二十一號歐香汽車旅館一一一號房、臺北市
    中山區○○○路○段六十二巷三十三號等地，連續以香煙摻
    海洛因或以注射針筒注射之方式施用海洛因多次，及以吸食
    器燒煙之方式施用安非他命多次；嗣分別於：(一)九十三年十
    一月二十日，經警察通知後到案說明，為警採集其尿液送驗
    ，結果呈嗎啡及甲基安非他命之陽性反應；(二)九十四年一月
    十七日二十三時四十分許，在臺北縣三重市○○路○段四十
    號一樓為警查獲，並當場扣得海洛因四小包（合計淨重一點
    五八公克）及不詳姓名年籍資料人所有之分裝袋五十個、注
    射針筒二支及研磨缽一組，且經採集其尿液送驗，結果呈嗎
    啡及安非他命、甲基安非他命之陽性反應；(三)九十四年一月
    二十六日二十一時許，在臺北縣三重市○○路○段七十五號
    七樓為警查獲，並扣得海洛因二小包（合計淨重零點二八公
    克）、海洛因殘渣袋二小包及摻有海洛因之香煙一根，且經
    採集其尿液送驗，結果呈嗎啡及安非他命、甲基安非他命之
    陽性反應；(四)九十四年二月十五日二十二時許，在臺北縣三
    重市○○路○段四十號為警查獲，並扣得不詳姓名年籍資料
    人所有之吸食器一組，且經採集其尿液送驗，結果呈嗎啡及
    安非他命、甲基安非他命之陽性反應；(五)九十四年四月二十
    九日凌晨零時五十分許，在桃園縣龜山鄉○○村○○街二十
    一號歐香汽車旅館一一一號房內為警查獲，並扣得不詳姓名
    年籍資料人所有之吸食器一組、吸管一支及棉花棒盒遺有安
    非他命殘渣一盒，且經採集其尿液送驗，結果呈嗎啡及安非
    他命、甲基安非他命之陽性反應；(六)九十四年五月十六日四
    時許，在台北市中山區○○○路○段六十二巷三十三號為警
    查獲，並扣得海洛因殘渣袋一小包、安非他命二小包（共毛
    重一點一公克，共淨重０點七公克）、注射針筒四支，且經
    採集其尿液送驗，結果呈嗎啡及甲基安非他命類陽性反應；
    (七)九十四年六月十一日凌晨三時三十分許，在台北市中山區
    ○○○路與德惠街口為警查獲，並扣得海洛因一小包（淨重
    零點零三公克）、注射針筒一支，且經採集其尿液送驗，結
    果呈嗎啡之陽性反應，始查知上情。
二、案經臺北縣政府警察局三重分局、蘆洲分局、台北市政府警
    察局北投分局、松山分局報告板橋地檢署檢察官偵查起訴及
    移送併案審理，以及桃園縣警察局龜山分局報告臺灣桃園地
    方法院檢察署（下稱桃園地檢署）檢察官、臺北縣警察局中
    山分局報告臺灣臺北地方法院檢察署（下稱臺北地檢署）檢
    察官偵查移送併案審理。
    理  由
一、上開事實，業據被告甲○○於本院訊問時自白不諱，且被告
    於前開時間採集之尿液經送驗，結果均呈嗎啡及安非他命、
    甲基安非他命之陽性反應乙節，此有台灣尖端先進生技醫藥
    股份有限公司（下稱尖端公司）濫用藥物檢驗報告（板橋地
    檢署九十四年度毒偵字第四二九六號偵查卷第十三頁）、台
    灣檢驗科技股份有限公司（下稱台檢公司）濫用藥物檢驗報
    告（板橋地檢署九十四年度毒偵字第五九三號偵查卷第三十
    八頁）、台檢公司濫用藥物檢驗報告、臺北縣政府警察局蘆
    洲分局偵辦毒品案件尿液代號對照表（板橋地檢署九十四年
    度毒偵字第九四九號偵查卷第七十三、七十四頁）、台北市
    政府警察局北投分局查獲煙毒麻藥案件尿液送驗紀錄簿、尖
    端公司濫用藥物檢驗報告（板橋地檢署九十四年度毒偵字第
    一二七一號偵查卷第七十五、七十六頁）、尖端公司濫用藥
    物檢驗報告、桃園縣政府警察局龜山分局被採尿人姓名編號
    對照表（桃園地檢署九十四年度毒偵字第一二七一號偵查卷
    第六十九、七十頁）、台檢公司濫用藥物檢驗報告、臺北市
    政府警察局偵辦毒品案件尿液檢體委驗單（臺北地檢署九十
    四年度毒偵字第二三七九號偵查卷第四、五頁）、台檢公司
    濫用藥物檢驗報告、臺北市政府警察局偵辦毒品案件尿液檢
    體委驗單（臺北地檢署九十四年度毒偵字第二五四０號偵查
    卷第五、七頁）各乙份附卷可稽；且有扣案之海洛因殘渣袋
    三小包及摻有海洛因之香煙一根、注射針筒五支可證；另於
    事實欄一(二)扣得之白粉四小包，經送鑑驗結果均含海洛因成
    分，合計淨重一點五八公克（空包裝總重一點二一公克）乙
    節，此有法務部調查局九十四年三月十五日調科壹字第０六
    ０００九四三三號鑑定通知書（本院九十四年度訴字第七二
    九號〈一〉第三十二之一頁）附卷可證，及於事實欄一(三)扣
    得之白粉二小包，經送鑑驗結果均含海洛因成分，合計淨重
    零點二八公克（空包裝總重零點三四公克）乙節，亦有查獲
    照片十七幀（板橋地檢署九十四年度毒偵字第九四九號偵查
    卷第四十至四十八頁）、法務部調查局九十四年四月十二日
    調科壹字第０六０００九六四０號鑑定通知書（本院九十四
    年度訴字第七二九號〈一〉第二十九頁）在卷可證；及於事
    實欄一(六)扣得之白粉二小包（共毛重一點一公克，共淨重零
    點七公克）及殘渣袋一小包，經依聯勤二０四廠製造之煙毒
    品檢驗Ａ包試劑初步檢驗結果，確呈安非他命及嗎啡、海洛
    因反應乙節，此有台北市政府警察局中山分局查獲涉嫌毒品
    危害防制條例毒品初步鑑驗報告單、查獲照片二幀（臺北地
    檢署九十四年度毒偵字第二三七九號偵查卷第二十三、二十
    四頁）在卷可稽；以及於事實欄一(七)扣得之白粉一小包，經
    送鑑驗結果含海洛因成分，淨重零點零三公克（空包裝重零
    點三七公克）乙節，此有照片三幀、台北市政府警察局中山
    分局查獲涉嫌毒品危害防制條例毒品初步鑑驗報告單（臺北
    地方法院檢察署九十四年度毒偵字第二五四０號偵查卷第二
    十四至二十六頁）、法務部調查局九十四年八月二十六日調
    科壹字第０二０００七三二九號鑑定通知書（本院九十四年
    度訴字第七二九號卷〈二〉第三十二頁）在卷可參。故被告
    之自白核與事實相符，應堪予採信。是本件事證已臻明確，
    被告犯行洵堪認定，應予依法論科。
二、按施用毒品經觀察、勒戒或強制戒治執行完畢釋放後，五年
    內再施用毒品，應適用毒品危害防制條例第二十條第一、二
    項之規定，同條例第二十條第三項定有明文。經查，被告前
    於八十九年間因施用第二級毒品安非他命，經送觀察、勒戒
    後，認有繼續施用毒品傾向，經本院以八十八年度毒聲字第
    一０七八號裁定令入戒治處所施以強制戒治後，嗣因戒治所
    以其戒治成效良好，報請停止戒治並交付保護管束，於保護
    管束期間因有施用安非他命行為，違反保護管束應遵守事項
    情節重大，經撤銷停止戒治令入戒治處所施以強制戒治，於
    八十九年九月十七日期滿執行完畢出所，由板橋地檢署檢察
    官於八十九年十二月十三日以八十九年度戒毒偵字第八四八
    號不起訴處分確定；復於九十年間因施用第一級毒品海洛因
    及第二級毒品安非他命，除經本院裁定令入戒治處所施以強
    制戒治，於九十二年一月二十五日出所，並於同年三月二十
    二日期滿外，且經本院於九十一年二月二十七日以九十年度
    訴字第二０一三號刑事判決分別判處有期徒刑七月、三月，
    並應執行有期徒刑九月確定在案，此有臺灣高等法院被告前
    案紀錄表及上開不起處分書及判決書各乙份在卷可稽，則
    本件檢察官起訴被告施用第一、二級毒品，符合上開規定，
    合先敘明。又按海洛因、安非他命依毒品危害防制條例第二
    條第一項第一、二款之規定，分別係屬第一、二級毒品，故
    核被告所為，係犯毒品危害防制條例第十條第一項之施用第
    一級毒品罪及同條第二項之施用第二級毒品罪。又被告持有
    海洛因、安非他命係供己施用，則其持有之低度行為，為施
    用毒品之高度行為所吸收，均不另論罪。再被告多次施用海
    洛因、安非他命之行為，均時間緊接，觸犯構成要件相同之
    罪名，顯係基於概括犯意反覆為之，為連續犯，均應依刑法
    第五十六條之規定，以一罪論，並加重其刑。末查，被告前
    因違反毒品危害防制條例、偽造文書等案件，經本院以九十
    年度訴字第二０一三號及臺灣高等法院以九十一年度上訴字
    第一四二四號刑事判決分別判處有期徒刑七月、三月及七月
    確定，嗣由臺灣高等法院以九十二年度聲字第五八二號刑事
    裁定應執行有期徒刑一年四月確定，甫於九十三年八月十六
    日因縮短刑期執行完畢出監在案，此有上開紀錄表可參，是
    其受有期徒刑之執行完畢後五年以內再犯本件有期徒刑以上
    之罪，為累犯，應依刑法第四十七條之規定，加重其刑，並
    依法遞加之。另檢察官雖僅就被告於九十四年一月十八日上
    午七時二十六分許為警採尿前回溯二十四、九十六小時內某
    時起至同年二月十五日晚上十時許止，連續施用第一、二級
    毒品之犯行提起公訴，然檢察官就犯罪事實一部起訴者，其
    效力及於全部，則檢察官雖未就被告自九十三年十一月中旬
    某日起至九十四年一月十八日及自九十四年二月十五日起至
    同年六月十一日為警採尿前回溯二十四、九十六小時內某時
    止，連續施用第一、二級毒品之犯行提起公訴，惟該部分與
    前揭起訴部分有連續犯之裁判上一罪關係，已如前述，則本
    院自應併予審酌，附此敘明。爰審酌被告前有多次施用毒品
    之犯行，仍不知悔悟，故態復萌，再次施用毒品，無視於毒
    品對於自身健康之戕害及國家對於杜絕毒品犯罪之禁令，惟
    審酌被告犯後坦承犯行，態度尚佳，及施用毒品者均具有相
    當程度之生理成癮性及心理依賴性，戒除不易，且犯罪心態
    與一般刑事犯罪之本質不同，非難性較低等一切情狀，量處
    如主文所示之刑，並定應執行之刑，以資懲儆。
三、扣案之海洛因七小包（其中四小包合計淨重一點五八公克、
    另二小包合計淨重零點二八公克及另一小包淨重零點零三公
    克，合計總淨重二點一六公克）、海洛因殘渣袋三小包及摻
    有海洛因之香煙一根、安非他命二小包（共毛重一點一公克
    ，共淨重０點七公克）及安非他命殘渣棉花棒盒一盒，業經
    鑑定屬實，已如前述，係毒品危害防制條例第二條第一項第
    一、二款之第一、二級毒品，屬違禁物，且該殘渣及分裝袋
    已與毒品無從分離，故不問屬於犯人與否，均應依毒品危害
    防制條例第十八條第一項前段之規定，併予諭知沒收銷燬之
    ；另扣案之注射針筒五支，係被告所有並供其施用海洛因用
    之工具，業據被告供承在卷，堪以認定，應依刑法第三十八
    條第一項第二款之規定，一併宣告沒收。至扣案之分裝袋五
    十個、注射針筒二支、研磨缽一組、吸食器二組、吸管一支
    ，均非被告所有，爰毋庸宣告沒收，併予敘明。
據上論斷，應依刑事訴訟法第二百九十九條第一項前段、第二百
七十三條之一第一項，毒品危害防制條例第十條第一項、第二項
、第十八條第一項前段，刑法第十一條前段、第五十六條、第四
十七條、第五十一條第五款、第三十八條第一項第二款，判決如
主文。
本案經檢察官朱學瑛到庭執行職務。
中　　華　　民　　國　　94　　年 　12 　　月　　13　　日
　　　　　　　　　刑事第十四庭    法　官　饒金鳳
以上正本證明與原本無異。
如不服本判決，應於判決送達後十日內，向本院提出上訴狀。
                                  書記官　王春森
中　　華　　民　　國　　94　　年　　12　　月　　13　　日
附錄本案論罪科刑之法律條文：
毒品危害防制條例第十條：
施用第一級毒品者，處六月以上五年以下有期徒刑。
施用第二級毒品者，處三年以下有期徒刑。
